【裁判字號】    98,上訴,893
【裁判日期】    980305
【裁判案由】    毒品危害防制條例
【裁判全文】
臺灣高等法院刑事判決                 98年度上訴字第893號
上  訴  人
即  被  告  甲○○
上列上訴人因違反毒品危害防制條例案件，不服臺灣桃園地方法
院97年度審訴字第2253號，中華民國98年1月16日第一審判決（
起訴案號：臺灣桃園地方法院檢察署97年度毒偵字第2782號），
提起上訴，本院判決如下：
    主  文
上訴駁回。
    理  由
一、按刑事訴訟法第350條、第361條規定，不服地方法院之第一
    審判決而上訴者，須提出上訴書狀，並應敘述具體理由，為
    上訴必備之程式。倘已提出上訴理由，但所提非屬具體理由
    者，則由第二審法院以上訴不合法律上之程式，判決駁回。
    而所謂具體理由，必係依據卷內既有訴訟資料或提出新事實
    或新證據，指摘或表明第一審判決有何採證認事、用法或量
    刑等足以影響判決本旨之不當或違法，而構成應予撤銷之具
    體事由，始克當之（例如：依憑證據法則具體指出所採證據
    何以不具證據能力，或依憑卷證資料，明確指出所為證據證
    明力之判斷如何違背經驗、論理法則）；倘僅泛言原判決認
    定事實錯誤、違背法令、量刑失之過重或輕縱，而未依上揭
    意旨指出具體事由，皆難謂係具體理由，俾與第二審上訴制
    度旨在請求第二審法院撤銷、變更第一審不當或違法之判決
    ，以實現個案救濟之立法目的相契合，並節制濫行上訴。
二、本件上訴人即被告甲○○上訴意旨略稱：其因本案已羈押4
    個月，擬剩餘刑期部分，聲請准予易科罰金云云。按95年7
    月1 日修正施行之刑法第41條規定，得易科罰金之刑，乃以
    被告所犯最重本刑為5 年以下有期徒刑以下之刑之罪，且於
    數罪併罰時，其應執行之刑未逾有期徒刑6 個月者為限。又
    同法第46條第1 項前段規定，裁判確定前羈押之日數，以一
    日抵有期徒刑或拘役一日。本件原判決以被告分別犯施用第
    一級毒品及第二級毒品罪名，各判處有期徒刑陸月、貳月，
    並定應執行有期徒刑柒月，因而未為易科罰金之諭知，並無
    不合。至被告因本案所受之羈押期間，亦僅於裁判確定後折
    抵其上開應執行之刑期，無關易科罰金之問題。被告上訴意
    旨請求准予易科罰金，顯於法無據。是被告上訴理由所述，
    並未指摘或表明原審判決有何採證認事、用法或量刑等足以
    影響判決本旨之不當或違法，而構成應予撤銷之具體事由，
    有其上訴狀在卷可稽。因此，被告上訴，未以書狀敘述具體
    理由，應認其上訴為不合法律上之程式，爰不經言詞辯論，
    予以駁回。
三、據上論斷，應依刑事訴訟法第367條前段、第372條，判決如
    主文。
中    華    民    國    98    年    3     月    5     日
            刑事第二十一庭審判長法  官  蘇隆惠
                                法  官  曾家貽
                                法  官  楊力進
以上正本證明與原本無異。
施用第一級毒品部分，如不服本判決，應於收受送達後10日內向
本院提出上訴書狀，其未敘述上訴之理由者並得於提起上訴後10
日內向本院補提理由書（均須按他造當事人之人數附繕本）「切
勿逕送上級法院」。
施用第二級毒品部分不得上訴。
                                書記官  楊麗娟
中    華    民    國    98    年    3     月    5     日


司法院資訊處製作；財團法人民間司法改革基金會備份。
